【裁判字號】    94,交簡上,33
【裁判日期】    950222
【裁判案由】    公共危險
【裁判全文】
臺灣花蓮地方法院刑事判決            94年度交簡上字第33號
上  訴  人  丙○○
即  被  告
上列上訴人即被告因公共危險案件，不服本院花蓮簡易庭94年度
花交簡字第 187號，中華民國94年11月21日第一審判決（聲請簡
易處刑案號：臺灣花蓮地方法院檢察署94年度發查偵字第 662號
），提起上訴，本院管轄之第二審合議庭判決如下：
    主  文
上訴駁回。
    事實及理由
一、本案經本院審理結果，認第一審簡易判決依刑法第 185條之
    3 公共危險罪，判處被告丙○○拘役40日，如易科罰金，以
    300元折算1日，認事用法及量刑均無不當，應予維持，並引
    用第一審簡易判決書記載之事實、證據及理由。
二、另補充理由如下：被告固不諱言於民國94年9月28日凌晨1時
    50分許，因酒後騎乘機車為警攔檢，其酒精濃度達每公升0.
    66毫克之事實，惟矢口否認有何酒後駕車之犯行，辯稱：伊
    於9月27日18時喝米酒1瓶，但伊酒量很好，駕車時精神狀況
    不受影響，且酒精濃度測試器應有誤差值，不可遽為伊酒醉
    之依據，又當時伊並非坐著作同心圓測試，所以畫出來的樣
    子才不甚工整等語為辯，並以此理由提起上訴。惟查，證人
    即花蓮縣警察局花蓮分局美崙派出所警員乙○○於本院中具
    結證稱：當時我和另外一位員警在巡邏，行駛在中美三街時
    ，見被告與我們對向行駛，之前就看到被告沒有開機車大燈
    ，且沒有戴安全帽，之後我們就將他攔下，本來要告發他未
    戴安全帽，但發現他滿身酒味，就將他帶回派出所作酒測，
    酒測值大約 0.6多左右，我有請被告作同心圓測試，被告有
    劃但不是很工整。卷內觀察紀錄表是否我所製作，上面記載
    被告多話、大笑係屬實在，被告在現場及派出所都有上開情
    形，我們所使用的酒測機器每年都有檢驗，且測試者吹的方
    法若沒有正確是無法顯示數值等語，且有證人當庭提出之經
    濟部標準檢驗局呼氣酒精測試器檢定合格證書影本 1份在卷
    可按，是以，證人於查獲被告時，被告駕車時已有未開啟大
    燈且未戴安全帽之情事，足認其駕車之判斷能力顯與正常人
    有異，否則豈會於深夜照明不良之情況下仍未開啟大燈？又
    因其身上充滿酒味，並有多話等情形，堪認被告當時有酒醉
    反應。況該酒精濃度測試器均有定期送經濟部標準檢驗局檢
    定，是以被告辯稱該測試器有所誤差，該測試之數值不可驟
    信等詞，應非可採。又按刑法第185條之3所稱服用酒類或其
    他相類之物，不能安全駕駛動力交通工具之公共危險罪，係
    屬抽象危險犯之規定，此種抽象危險係伴隨飲酒過量之行為
    而當然成立。易言之，祇須客觀上有此行為出現，危險即視
    為存在，至於有無肇事之具體結果，均不影響公共危險罪責
    之成立；若其果真駕車肇禍，其刑責之明顯則更不待言。再
    者，參考德國、美國等國家之認定標準，在酒精呼氣濃度達
    每公升0.5毫克（或血液中酒精濃度達百分之0.1）時，就人
    體生理行為方面，會產生視覺反應遲鈍、影像不能集中、走
    路或講話可能發抖、動作笨拙等影響，就駕駛能力方面，亦
    會產生駕駛反應遲鈍、同時不能看清前方路況及車旁照後鏡
    等影響，在此情形下，其肇事率為一般正常人之10倍（見中
    央警察大學交通學系暨交通管理研究所蔡中志教授著「對飲
    酒不能安全駕駛之執法研究」一文），本件被告呼氣酒精濃
    度達每公升0.66毫克，業已超過上揭標準，其顯已不能安全
    駕駛，至為明確，被告犯行堪以認定，被告所為上揭辯解，
    均尚無可採。本件事證明確，被告公共危險犯行，堪予認定
    。原審據以論罪，判處前揭所述之刑罰，核無不當，上訴人
    請求撤銷原判，更為適法之判決，其上訴為無理由，應予駁
    回。
據上論斷，應依刑事訴訟法第455條之1第 3項、第368條、第373
條，判決如主文。
本案經檢察官甲○○到庭執行職務。
中    華    民    國    95    年    2     月    22    日
                        臺灣花蓮地方法院刑事第三庭
                            審判長法官  鄭  培  麗
                                  法官  楊  仲  農
                                  法官  張  嘉  芬
上列正本證明與原本無異。
本件不得上訴。
                                 書記官
中    華    民    國    95    年    2     月    23    日


司法院資訊處製作；財團法人民間司法改革基金會備份。
